臺灣高等法院刑事裁定　　　　　　　　　　　　　　九十一年度交抗字第四０九號
　　抗　告　人
　　即受處分人　甲○○
右列抗告人因違反道路交通管理處罰條例案件，不服臺灣板橋地方法院中華民國九十
一年四月三十日裁定（九十一年度交聲字第四七一號）提起抗告，本院裁定如左：
    主      文
抗告駁回。
    理      由
一、按汽車駕駛人，駕駛汽車拒絕接受酒精濃度及吸食毒品、迷幻藥、麻醉藥品及其
    相類似之管制藥品測試之檢定者，處新臺幣六萬元罰鍰，並吊銷其駕駛執照，道
    路交通管理處罰條例第三十五條第三項前段定有明文。
二、經查：本件受處分人於九十年十二月十二日凌晨一時二十五分許，在臺北市○○
    路○段一七○號前，因員警於盤查時發現受處分人有酒後駕車之情形，要求施作
    酒精檢測，受處分人拒絕後臺北市政府警察局大安分局羅斯福路派出所員警乃據
    以掣單舉發，有臺北市政府警察局北市警交大字第ＡＢＸ○九六三○九號舉發違
    反道路交通管理事件通知單影本一紙附卷可稽。受處分人雖以伊停車熄火休息等
    詞置辯，但經原審傳訊當時舉發之員警張峻毓到庭結證稱：當天伊執行路邊臨檢
    時，看到一輛車子見前方有路檢，便停靠到路邊，伊覺得有異便過去盤查，當受
    處分人將證件交給伊檢查時，伊發現受處分人身上有酒味，便請受處分人將車輛
    熄火並下車隨伊至前方路檢地點實施酒精濃度測試，詎受處分人下車後便逕自離
    去拒絕接受酒精測試等語（見原審九十一年四月十日訊問筆錄）。足認當時員警
    張峻毓對受處分人盤查，係因見到受處分人遇前方臨檢即將車輛停靠路旁等情事
    ，認為有異；又盤查中因受處分人身上有酒味等客觀事實，要求對駕駛人施行酒
    精測試，是以員警張峻毓於本件舉發過程中，其盤查行為之發動、酒精測試之時
    機，均屬適當。受處分人雖於原審訊問中又辯稱：伊當時車子已停在停車格中熄
    火休息，是員警主動前來盤查云云（見原審九十一年四月十日訊問筆錄），除與
    證人所述情節不符外，且受處分人辯稱其停車睡覺時，車輛已經熄火且車窗並未
    打開，則車內空氣既不能流通，受處分人如何能安睡？足見其所辯與常情不符。
    且本件員警與受處分人並無仇怨，並無捏造事實違法取締，又甘犯偽證罪嫌到庭
    矯證之必要，是執勤警員本其維護交通秩序、安全職責所為之舉發，為適法公正
    之行政處分，自應受到合法、正確之推定。而本件在舉發之前，員警因懷疑受處
    分人身上有酒味，要求實施酒精測試，受處分人既自認並未飲酒，僅須配合員警
    實施酒精濃度測試即可取得利己事證，其悍然拒絕接受，足見受處分人應係出於
    心虛。是本件員警據受處分人拒絕接受酒精測試一節掣單舉發，當屬有據。從而
    ，原處分機關認受處分人拒絕酒測之違規事實明確，據上開規定予以裁罰，並無
    違法或不當，原審因以異議為無理由，予以駁回。核無違誤，抗告意旨仍執陳詞
    否認其有駕駛違規之情形，而指摘原裁定不當，自無理由，應予駁回。
三、據上論斷，應依道路交通案件處理辦法第二十六條，刑事訴訟法第四百十二條裁
    定如主文。
中    華    民    國    九十一    年       五       月       三十       日
                              臺灣高等法院刑事第十五庭
                                  審判長法  官  房  阿  生
                                        法  官  雷  元  結
                                        法  官  蔡  光  治
右正本證明與原本無異。
不得抗告。
                                        書記官  王  才  生
中    華    民    國    九十一    年       六       月        四        日
